臺灣高等法院臺南分院刑事裁定
110年度聲再字第91號
聲  請  人
即  告訴人  黃光平

    
被      告  王世宏



上列聲請人即告訴人因被告王世宏傷害案件，對於本院中華民國
91年11月25日第二審確定判決（91年度上易字第1192號）聲請再
審，本院裁定如下：
    主  文
再審之聲請駁回。
    理  由
一、按法院認為聲請再審之程序違背規定者，應以裁定駁回之；
    又為受判決人之利益聲請再審，得由下列各人為之：一、管
    轄法院之檢察官。二、受判決人。三、受判決人之法定代理
    人或配偶。四、受判決人已死亡者，其配偶、直系血親、三
    親等內之旁系血親、二親等內之姻親或家長、家屬；為受判
    決人之不利益聲請再審，得由管轄法院之檢察官及自訴人為
    之；但自訴人聲請再審者，以有第422條第1款規定之情形為
    限。自訴人已喪失行為能力或死亡者，得由第319條第1項所
    列得為提起自訴之人，為前項之聲請，刑事訴訟法第433條
    前段、第427條、第428條分別定有明文。而刑事確定判決，
    祇就該案被告所認定之事實有既判力，是前開法條所訂之受
    判決人自僅指確定判決所列明之被告，倘聲請再審人係立於
    確定判決之告訴人地位，即非屬受判決人或自訴人，依法自
    無提起再審之權，若遽向原審法院提起再審，程序即屬違背
    規定。據上規定，告訴人或被害人對確定判決並無提起再審
    之權利，如逕向原確定判決法院提起再審，其程序顯屬違背
    規定，且無從補正。又受理再審聲請之法院，應先審查再審
    之聲請是否具備合法條件，若其聲請再審之程序違背規定時
    ，即應以其聲請不合法，依刑事訴訟法第433條前段規定裁
    定駁回之；必再審之聲請合法，始能進而審究其再審有無理
    由。
二、經查：
　㈠被告王世宏所犯傷害案件，前由臺灣臺南地方檢察署檢察官
    提起公訴（90年度偵字第13545號)，經臺灣臺南地方法院於
    民國91年8月9日以91年度易字第187號判決判處有期徒刑4月
    ，並定易科罰金之折算標準，嗣被告不服提起上訴，經本院
    於91年11月25日以91年度上易字第1192號駁回上訴確定等情
    ，有上開判決書、臺灣高等法院被告前案紀錄表等在卷足憑
    。
　㈡本件聲請人黃光平對於本院91年度上易字第1192號確定判決
    ，固係為被告之不利益聲請再審，惟再審聲請人為該案之告
    訴人，並非自訴人，亦非受判決人王世宏或受判決人之法定
    代理人或配偶等其他依法得聲請再審之人，故再審聲請人本
    件聲請，程序即屬違背規定，且無從補正，應予駁回。另其
    主張欲提起告訴及請求民事賠償部分，亦屬無據，應併予駁
    回。至於聲請人如認其確有前開所述及影響其權益之情時，
    依法應另行具狀向檢察官請求代為本案再審之聲請，始為正
    辦，而非以此為由，逕自提起本件再審。
  ㈢又本件聲請人之聲請程序不合法，顯無依刑事訴訟法第429條之2前段規定，通知聲請人到場，並聽取檢察官及聲請人意見之必要，併此敘明。　
四、依刑事訴訟法第433條前段，裁定如主文。
中　　華　　民　　國　　110 　年　　7 　　月　　20　　日
                  刑事第二庭    審判長法　官  陳顯榮
                                      法　官  陳弘能
                                      法　官  黃裕堯
以上正本證明與原本無異。
不得抗告。
　　　　　　　　　　　　　　　　　　　書記官  蔡孟芬　
中　　華　　民　　國　　110 　年　　7 　　月　　20　　日